【裁判字號】    97,訴,1866
【裁判日期】    980421
【裁判案由】    毒品危害防制條例
【裁判全文】
臺灣高雄地方法院刑事判決              97年度訴字第1866號
公  訴  人  臺灣高雄地方法院檢察署檢察官
被      告  丙○○
選任辯護人  許惠珠律師
            陳正達律師
            洪世崇律師
上列被告因毒品危害防制條例案件，經檢察官提起公訴（97年度
偵字第30967 號），本院判決如下：
    主  文
丙○○販賣第三級毒品，處有期徒刑伍年貳月，扣案如附表所示
之物均沒收。又轉讓第三級毒品，處有期徒刑肆月。應執行有期
徒刑伍年肆月，扣案如附表所示之物均沒收。
    事  實
一、丙○○明知愷他命（Ketamine）係毒品危害防制條例第2 條
    第2 項第3 款所列之第三級毒品，不得販賣，竟基於販賣第
    三級毒品愷他命（下稱愷他命）以牟利之犯意，於民國（下
    同）97年10月31日下午7 時許，在高雄市○○區○○路與鼓
    山路口之「傻瓜冰茶飲料店」前，以新台幣（下同）1 萬5
    千元之代價，向姓名、年籍均不詳、綽號「阿賢」之男子販
    入第三級毒品愷他命約50公克，欲轉售予真實姓名、年籍均
    不詳、綽號「翰仔」、「黑仔」、「宏仔」等人。丙○○復
    基於轉讓第三級毒品愷他命之犯意，於同日晚間8 時30分許
    ，在高雄市○○區○○路7 號4 樓「中正大飯店」王元志所
    承租之A11 號房內，將愷他命1 包（重0.7 公克）轉讓予王
    元志施用。嗣丙○○於同日晚間11時40分許，在高雄市○○
    區○○路7 號「中正大飯店」後門停車場，正欲騎車前往高
    雄市○○路「風閣PUB 」販售第三級毒品愷他命予綽號「宏
    仔」等人之際，因行跡可疑而經警方攔檢盤查，在丙○○所
    攜帶之紙袋內發現有愷他命4 小包（毛重總計32.3公克）、
    電子磅秤1 台而當場查扣；並由丙○○帶同前往「中正大飯
    店」A11 號房，經王元志同意後進入房間搜索，當場查扣愷
    他命20小包（毛重總計18.4公克）。
二、案經高雄市政府警察局新興分局移送臺灣高雄地方法院檢察
    署檢察官偵查起訴。
    理  由
甲、程序部分：
一、被告於警詢中之自白有證據能力：
    按被告之自白，非出於強暴、脅迫、利誘、詐欺、疲勞訊問
    、違法羈押或其他不正之方法，且與事實相符者，得為證據
    ，刑事訴訟法第156 條第1 項定有明文。被告之辯護人雖為
    被告辯以：被告於警詢時雖自白有販賣愷他命之犯行，但當
    時係因吸食愷他命後神智不清，且因被告罹患環境適應障礙
    ，並有輕度智能不足，誤以為只要承認有販賣愷他命之行為
    ，即可獲得交保之機會，故上開自白與事實不符，並無證據
    能力云云。查被告丙○○於本案查獲後，同意接受夜間訊問
    ，高雄市政府警察局新興分局之員警白歲華及陳俊元便於97
    年11月1 日凌晨3 時25分至4 時52分詢問被告，並製作警詢
    筆錄，而被告甫於97年10月31日晚間8 時許吸食過愷他命等
    情，為被告所自承（見警卷第6 頁、院二卷第186 頁背面）
    ，並有上開警詢筆錄、濫用藥物尿液檢體監管紀錄表2 紙、
    扣押物品清單及高雄市立凱旋醫院濫用藥物尿液檢驗報告1
    份等件在卷可稽（見警卷第1 至7 、23、24頁；院二卷第99
    、134 頁），是上開事實堪以認定。被告之辯護人雖提出國
    軍高雄總醫院附設民眾診療服務處之診斷證明書1 紙（見院
    二卷第11頁），欲證明被告罹患環境適應障礙，並有輕度智
    能不足之癥狀，惟觀諸上開診斷證明書，其上雖載明被告罹
    患上開癥狀，但亦表示被告於96年7 月6 日至18日在該院接
    受診斷治療，於出院後即未回門診接受追蹤治療等語，是上
    開診斷結果距離被告接受警詢之時間顯已相隔1 年3 月以上
    ，則上開診斷證明書自不足以證明被告於警詢時處於精神障
    礙之狀態。況本院審理時，被告對於檢察官及審判長之詢問
    ，均能理解並針對問題回答，益徵被告並無智能障礙之癥狀
    。又本院委請法官助理聆聽上開警詢錄音帶，確認警詢筆錄
    除第3 頁倒數第3 行將「王元志」誤植為「丙○○」外，錄
    音帶內容與警詢筆錄記載大致相符，警詢過程中警員並無誘
    導、威嚇等言語，且被告能理解警員之提問，並針對問題回
    答，並無神智不清之情形，此有勘驗報告1 紙存卷可參（見
    院二卷第87頁）；而被告及辯護人對於勘驗結果亦未表示爭
    執（見院二卷第110 頁）；且被告於偵查時亦供稱：警察沒
    有對伊刑求等語（見偵卷第17頁）。從而，本院認被告於警
    詢之自白，應係出於自由意志下所為之陳述，員警並無以不
    正之方法訊問，且上開自白又與事實相符（詳下述），自得
    採為論罪之依據。
二、其他部分：
    按被告以外之人於審判外之陳述，雖不符前4 條之規定，而
    經當事人於審判程序同意作為證據，法院審酌該言詞陳述或
    書面陳述作成時之情況，認為適當者，亦得為證據。當事人
    、代理人或辯護人於法院調查證據時，知有第159 條第1 項
    不得為證據之情形，而未於言詞辯論終結前聲明異議者，視
    為有前項之同意，刑事訴訟法第159 條之5 定有明文。經查
    ，被告及其辯護人除爭執上述一之證據能力外，檢察官、被
    告及其辯護人於本院言詞辯論終結前，就本判決所引用下列
    各項屬於審判外陳述之證據，知有第159 條第1 項不得為證
    據之情形，均未聲明異議，且本院審酌該證據作成情況均無
    不適當之情形，是依上開規定，認得作為本案證據。
乙、實體部分：
壹、販賣第三級毒品愷他命部分：
一、訊據被告丙○○固坦承有於上開時、地向綽號「阿賢」之男
    子購買愷他命約50克之事實，惟矢口否認有有何販賣第三級
    毒品愷他命之犯行，辯稱：伊向「阿賢」買的愷他命是要供
    自己施用，並沒有要賣給綽號「翰仔」、「黑仔」、「宏仔
    」之人等語。被告之辯護人則為被告辯以：本院審理時已傳
    訊甲○○、乙○○、戊○○、庚○○、己○○、辛○○、壬○○、邱明瑋等人，上開證人均否認自己為綽號為「阿賢」
    、「宏仔」、「黑仔」之人，或有向被告購買愷他命之情事
    ，足見被告於警詢之自白與事實不符，不足採信；且被告之
    驗尿報告呈現愷他命陽性反應，更可證明扣案之愷他命係被
    告買來自行施用等語。經查：
  (一)上開事實，業據被告於警詢時供稱：扣案之毒品是於97年10
    月31日19時許，在高雄市○○區○○路與五福路口1 家傻瓜
    冰茶飲料店前向「阿賢」取得；後來警方於同日23時40分在
    中正大飯店後停車場對伊攔檢，在伊攜帶之紙袋內查獲愷他
    命毒品4 包（共32.3公克）、電子磅秤1 台、分裝用夾鏈袋
    139 只，都是伊所有，當時伊正要將愷他命帶往高雄市○○
    路之「風閣」PUB 販賣給吸毒者施用，但未賣出即遭警方查
    獲；警方在王元志所租住之房間內查獲之分裝好之20小包愷
    他命是伊自己的，是伊分裝的，是用上開電子磅秤秤過後分
    裝的，重量分別有0.8 、0.9 、1.0 公克不等，伊再用1 個
    大夾鍊袋裝起來，這20小包愷他命是伊忘記拿走的，是伊自
    己要施用的，因為這20包毒品是伊幫朋友販賣警方在中正大
    飯店停車場查獲之愷他命毒品（共32.3公克）所得到的報酬
    ；伊想要到「風閣」PUB 兜售愷他命，每1 公克賣新臺幣30
    0 元，販賣對象是「阿賢」介紹他朋友「宏仔」向伊購買，
    「宏仔」於昨天21時左右打伊手機，要向伊購買愷他命毒品
    ，伊要將警方在停車場查獲之愷他命32.3公克賣給「宏仔」
    12,000元；伊要賣給「宏仔」之愷他命是伊先以5,000 元向
    「阿賢」購買，再轉賣給「宏仔」，等伊將毒品賣出後再將
    獲利補足為15,000元交給「阿賢」；伊也有打電話給綽號「
    黑仔」0000000000、及綽號「翰仔」0000000000之人，問他
    們2 人是否要向伊購買愷他命，結果他們2 人說不要，他們
    2 人也是「阿賢」介紹給伊的等語（見警卷第1 至7 頁）。
    雖被告於偵查及本院審理時翻異前詞，改稱：所購買之毒品
    係供自己施用，並未販賣他人云云。然因被告於警詢前，尚
    不知檢察官會因其自白之犯罪事實而向法院聲請羈押，故此
    時被告所為不利於己之陳述，因未做他想，自較可採信。況
    被告於本院羈押庭審理時亦供稱：扣案之愷他命是伊於10月
    31日晚上7 點多在鼓山路與五福路口跟「阿賢」拿的，拿大
    約50公克的毒品，約定1 公克300 元，伊當天先給他5 千元
    ；前幾天「阿宏」打伊的0000000000行動電話，他知道伊有
    愷他命，「阿宏」要跟伊拿20克，伊跟他開價1 萬2 千元，
    「阿宏」也同意，當天晚上9 點多「宏仔」有打電話給我，
    伊表示不想賣了，因「宏仔」要與「阿賢」去「風閣」跳舞
    ，故伊要拜託「宏仔」拿3 千元給「阿賢」；伊還沒有賣愷
    他命等語（見院一卷第4 、5 頁）。足見確有綽號「阿賢」
    、「宏仔」之人，且被告向綽號「阿賢」之男子購入愷他命
    50公克前，確有綽號「宏仔」之人已表示要向伊購買愷他命
    20公克無疑。尤其，員警於上開時間，在中正大飯店停車場
    攔檢被告時，當場在被告身上查獲愷他命4 小包，其中1小
    包之重量為20.9公克，有扣押物品目錄表1 紙可證（見警卷
    第19頁），而被告亦坦承當時要正前往「風閣」PUB 找「宏
    仔」，益徵被告於警詢時所供：攜帶之愷他命（32.3公克）
    是要帶到「風閣」PUB 兜售予綽號「宏仔」等人等語，應可
    採信。又被告向「阿賢」購得愷他命後，隨即至王元志居住
    之旅館房間分裝愷他命之情，為被告所自承，亦與證人王元
    志於警詢時證稱：警方在我房間查獲分裝好之20小包愷他命
    是被告所有；我看到被告在我房間分裝愷他命並以電子磅秤
    秤重量，扣案之20包愷他命是被告分裝留下來，可能是忘記
    帶走的等語（見警卷第10、11頁）相符。此外，復有扣案物
    照片4 張、扣押物品目錄表2 紙、扣押物品清單1 紙（見警
    卷第15、19、21、22頁；偵卷第3 頁）及扣案如附表所示之
    物在案可據。而扣案如附表編號1 所示之白色粉末，經送高
    雄醫學大學附設中和紀念醫院以薄層色層分析法（TLC） 及
    氣體色層質譜分析法（GC/MS） 檢驗結果：粉末1 包（內含
    24小包，標示毛重50.4公克，驗前淨重45.571公克，驗後淨
    重45.566公克）含有愷他命成分等情，有該院檢驗報告1 紙
    存卷可查（見偵卷第22頁）。綜上，被告基於販賣愷他命予
    綽號「黑仔」、「翰仔」、「宏仔」等人以牟利之犯意，向
    綽號「阿賢」之男子販入愷他命之事實，堪以認定。
  (二)被告雖辯稱：伊沒有要將購得之愷他命賣給綽號「黑仔」、
    「翰仔」、「宏仔」之人等語。而本院經調閱被告於案發時
    所使用之門號0000000000號行動電話於97年10月20日至同年
    11月2 日之通聯紀錄，並依被告於警詢時所述與綽號「阿賢
    」、「黑仔」、「翰仔」、「宏仔」等人聯絡之電話號碼及
    時間點，傳訊疑似為「阿賢」、「翰仔」、「黑仔」「宏仔
    」之人到庭詰問，此有通聯紀錄1 份及門號使用者資料7 份
    在卷可證（院二卷第20至51、87至97、115 、116 頁）。雖
    證人甲○○、乙○○、戊○○、庚○○、己○○、辛○○、
    壬○○、邱明瑋等人均證稱：自己不是綽號為「阿賢」、「
    宏仔」、「黑仔」之人，不認識綽號「阿賢」、「黑仔」、
    「宏仔」等人，亦未向被告購買過愷他命等語（見院二卷第
    150 至159 、174 頁背面至183 頁背面）。惟查，證人甲○○於本院審理時證稱：伊以前的名字叫林譽翰，綽號是「翰
    仔」或「阿胖」，伊的手機號碼是0000000000及0000000000
    號，伊有用0000000000號行動電話與被告聯絡；97年10月31
    日那天伊有打電話給被告，因為那段時間伊家中神明重新安
    座開光，請被告來幫忙，也問被告要準備什麼東西，被告有
    請打鼓、念經的朋友來幫忙；之所以會打這麼多通，是因為
    在催被告，被告大約7 、8 點到，到9 、10點才走，當天被
    告去伊家時身上有帶小鼓；伊家中神明之生日是農曆的10月
    13日，當天是提早1 個禮拜請被告來祝壽兼開光，伊記得有
    請被告來，但是否為10月31日，伊已經忘記了等語（見院二
    卷第151 至155 頁）。又證人戊○○、己○○、邱明瑋於本
    院審理時均證稱：97年10月30日或31日有與被告通電話，是
    講廟會的事，即被告找幾個人去被告朋友家清壇、做神明生
    日之事（見院二卷第174 頁背面183 頁背面）。而被告於本
    院審理時亦供承：伊是於97年10月31日至甲○○家做神明的
    事情等語（見院二卷第177 頁）。是觀諸被告及證人甲○○
    、戊○○、己○○及邱明瑋等人之供詞，可知其等均表示因
    甲○○家中神明生日要清壇，而於97年10月30或31日晚間與
    被告通聯，並於當晚至甲○○家中幫忙等情。然查，證人甲○○所稱伊家中神明之生日係「農曆10月13日」，經換算後
    即為「國曆11月13日」，此有公曆與農曆日期對照表1 紙附
    卷可參；而本案發生之時間係97年10月31日，已如上述，足
    見證人甲○○所稱：提早「1 週」請被告找朋友來幫家中神
    明祝壽，及證人戊○○、己○○、邱明瑋所稱：於97年10月
    30 或31 日晚間與被告聯絡後，至甲○○家中幫忙清壇等語
    ，均與事實不符。再者，證人甲○○於本院審理時證稱：被
    告大約於晚上7 、8 點到，9 、10點才走等語，然被告於97
    年10 月31 日晚間8 時30分許，係在高雄市○○區○○路7
    號4 樓「中正大飯店」之A11 號房內吸食愷他命，直到同日
    晚間11時40分許欲離開上開飯店時，方在上開飯店之後門停
    車場為警方查獲等情，已如上述。準此，證人甲○○之上開
    證述內容顯與事實不符，自不足採信。實者，證人甲○○、
    乙○○、戊○○、庚○○、己○○、辛○○、壬○○、邱明
    瑋等人均為被告之朋友，其等之證述均有偏袒維護被告之嫌
    ；且衡諸常情，一般販毒者或購毒者常會使用他人之門號通
    聯，即門號申請人與實際使用者不同之情形所在多有，是本
    院認證人甲○○、戊○○、己○○、邱明瑋等人上開證述內
    容既與事實不符，且販毒者或購毒者若非人贓俱獲，鮮少有
    承認犯行之可能，是證人甲○○、乙○○、戊○○、庚○○
    、己○○、辛○○、壬○○、邱明瑋等人於本院審理時，雖
    均證稱：伊等並非綽號「阿賢」、「黑仔」、「宏仔」之人
    ，亦未向被告購買過愷他命等語，但均不足以證明被告於警
    詢之自白與事實不符，亦不足為被告有利之認定。
  (三)雖被告於本院審理時供稱：伊向「阿賢」1 次購買50公克之
    愷他命，係因伊平日吸食之量就很大，伊每天晚上都有在吸
    毒，每次都用4 、5 公克，且因怕被抓，故1 次購買高達50
    公克之數量等語（見院二卷第187 頁及背面）。辯護人亦為
    被告辯以：被告之驗尿報告呈現愷他命陽性反應，故可證明
    扣案之愷他命係被告買來欲自行施用等語。惟查，被告於警
    詢時供稱：伊於97年9 月初開始施用愷他命，平均每2 日施
    用1 次等語（見警卷第6 頁）；被告於本院羈押庭訊問時亦
    供稱：伊吸食愷他命之量約每2 、3 天1 公克等語（見院一
    卷第5 頁）。是被告所供吸食愷他命之頻率及數量即有前後
    不一之瑕疵，則其所辯：因吸食量大，才一次購入愷他命50
    公克供己吸用等語是否屬實，實屬可疑。本院衡以愷他命毒
    品係屬物稀價昂、容易受潮之物品，大量購入後長期未施用
    完畢，必然造成份量上之耗損與浪費；又警察機關查緝毒品
    ，不遺餘力，囤積毒品愈多、愈久，僅徒增為警查獲之風險
    ；故一般施用毒品者，基於前開情形之考量，均不會1 次購
    入大量之毒品。然被告卻1 次購入足供其施用100 至150 日
    之愷他命（扣案愷他命總毛重50.4公克，以被告於本院羈押
    庭訊問時所稱每隔2 或3 日施用1 公克計算），明顯有違常
    情；復無法達到其所謂避免被抓到之目的，反而增加毒品之
    耗損及被查緝之風險。尤其，被告於本院審理時供稱：案發
    時伊在幫阿姨送檳榔，阿姨每月都給伊5,000 或1 萬元等語
    （見院二卷第18 7頁及背面），足見被告並無資力，實無1
    次購入大量毒品供己吸用之必要。
  (四)另查，愷他命經以夾鏈袋分裝後，必會造成殘留，且分裝越
    多包，因而導致耗損之數量即越大。而愷他命價格昂貴，又
    夾鏈袋係可重覆使用之物，如重覆使用夾鏈袋，即可減少愷
    他命殘留導致耗損之數量，進而降低損失；故一般施用毒品
    者，為方便攜帶外出施用，均將毒品分裝少量，並重覆使用
    夾鏈袋。然本案為警查獲被告分裝完畢之愷他命24包及夾鏈
    袋139 只，若其確實僅供自己施用，當可重覆使用少量夾鏈
    袋即可，何需備置大量夾鍊袋，更無將愷他命分裝成24包，
    徒增愷他命殘留數量之理，益見被告上開所辯顯與常情，洵
    不足採。至被告之驗尿報告雖呈現愷他命陽性反應，已如上
    述，然僅足以證明被告有施用愷他命之習慣，但尚不足以證
    明被告購入之愷他命50公克係為供自己施用之目的，自不足
    為被告有利之認定。
  (五)末查，毒品非法交易一向查禁森嚴，重罰不貸，衡諸常情，
    倘非有利可圖，絕無甘冒被疑為營利目的購入及嚴查重罰之
    高度風險，貿然購入大量毒品之理，是被告購入扣案之愷他
    命，應係基於出售以營利之意圖甚明。
  (六)按所謂販賣行為，並不以販入之後復行賣出為要件，祇要以
    營利為目的，將禁藥購入或賣出，有一於此，其犯罪即為完
    成；次按販賣毒品之所謂販賣行為，係行為人基於營利之目
    的，而販入或賣出毒品而言。販賣毒品者，其主觀上須有營
    利之意圖，且客觀上有販賣之行為即足構成，至於實際上是
    否已經獲利則非所問，分別有最高法院67年台上字第2500號
    判例要旨、最高法院93年台上字第1651號判決要旨可資參照
    。查本件被告丙○○購入上開愷他命時，即有販賣以牟利之
    意，理由詳如上述，揆諸上揭裁判意旨，其販賣愷他命之行
    為已屬完成，是被告縱然尚未將上開愷他命賣出，亦不影響
    本案販賣行為之成立。
二、綜上所述，被告上開所辯，均屬事後卸責之詞，不足採信。
    被告基於販賣愷他命以牟利之犯意，先以1 萬5 千元代價，
    向綽號「阿賢」之男子購入愷他命50公克，再至「風閣PUB
    」伺機販售予綽號「宏仔」等人之犯行，堪以認定，應予依
    法論科。
貳、轉讓第三級毒品愷他命部分：
    被告於上揭時、地轉讓愷他命1 小包（重0.7 公克）予王元
    志之事實，業據被告於本院審理時坦承不諱（見院二卷第14
    9 頁），核與證人王元志於警詢時證稱：警方查獲之1 包愷
    他命經磅秤後為重0.7 公克，該包毒品是被告給伊施用的，
    因為被告借用伊的租住處房間分裝愷他命，所以免費提供給
    伊施用等語（見警卷第10頁）；及證人王元志於偵查時亦證
    稱：中正飯店4 樓A11 號房是伊租的，在被警察查獲當天，
    被告提供愷他命及吸管給伊吸食1 次等語（見偵卷第16、17
    頁）互核相符。堪認被告上開自白，確與事實相符，自堪採
    信。
參、論罪科刑部分：
一、按愷他命依其成癮性、濫用性及對社會危害性，屬第三級毒
    品，毒品危害防制條例第2 條第2 項第3 款定有明文。核被
    告丙○○向綽號「阿賢」之男子販入愷他命之行為，係犯毒
    品危害防制條例第4 條第3 項之販賣第三級毒品罪；又被告
    轉讓愷他命1 小包予王元志施用，則係犯同法第8 條第3 項
    之轉讓第三級毒品罪。至於被告販賣及轉讓愷他命前、後之
    持有行為，本應論以持有第三級毒品之罪，惟其持有之行為
    應為其販賣及轉讓之行為所吸收，故均不另論罪。再被告所
    犯上開2 罪，犯意各別，行為互殊，應予分論併罰。
二、審酌被告丙○○為牟私利而販入第三級毒品愷他命，殘害國
    民身心健康，足使社會施用毒品人口增加，而相對提高社會
    負成本，減損勞動生產力，影響社會層面至深且鉅，所幸尚
    未賣出即遭警方查獲，並未獲取利益，及被告犯後否認犯行
    ，毫無悔意；又轉讓愷他命予他人，使毒品流通氾濫於市面
    ，危害社會治安，嚴重戕害他人身心健康，及轉讓愷他命之
    對象僅王元志1 人等一切情狀，認公訴人於本院審理時所求
    處之有期徒刑6 年，尚嫌過重，爰分別量處如主文所示之刑
    ，並定其應執行刑。
三、沒收部分：
  (一)扣案如附表編號1 所示之愷他命24小包（毛重50.4公克，驗
    前淨重45.571公克，驗後淨重45.566公克），經檢驗結果確
    係第三級毒品愷他命（各包裝袋均殘留毒品成分難以析離，
    應整體視同毒品），依毒品危害防制條例第4 條第3 項不得
    販賣，而屬違禁物，爰依刑法第38條第1 項第1 款規定宣告
    沒收。另因檢驗所耗用之愷他命既已滅失，爰不另為沒收之
    諭知。
  (二)扣案如附表編號2 所示之電子磅秤1 台，係被告所有（見警
    卷第3 頁）、供販賣第三級毒品犯罪所用之物；而如附表編
    號3 所示之空夾鏈袋139 只，具有防止毒品裸露、逸出及潮
    濕之功用，並便於攜帶販賣，亦係被告所有（見警卷第3 頁
    ）、預備供販賣第三級毒品毒品犯罪所用之物，均依刑法第
    38 條 第1 項第2 款規定，宣告沒收。
據上論斷，應依刑事訴訟法第299 條第1 項前段、毒品危害防制
條例第4 條第3 項、第8 條第3 項，刑法第11條前段、第38條第
1 項第1 款、第2 款、第51條第5 款，判決如主文。
本案經檢察官丁○○到庭執行職務。
中    華    民    國    98    年    4     月    21    日
                  刑事第二庭   審判長法  官  林水城
                                     法  官  施盈志
                                     法  官  羅立德
以上正本證明與原本無異。
如不服本判決應於收受判決後10日內向本院提出上訴書狀，並應
敘述具體理由。其未敘述上訴理由者，應於上訴期間屆滿後20日
內向本院補提理由書 (均須按他造當事人之人數附繕本)「 切勿
逕送上級法院」。
中    華    民    國    98    年    4     月    21    日
                                     書記官  賴朱梅
附表：
┌──┬──────────┬──┬──┬─────────┐
│編號│      物    品      │單位│數量│     重    量     │
├──┼──────────┼──┼──┼─────────┤
│ 1  │愷他命              │小包│24  │毛重50.4公克，驗前│
│    │                    │    │    │淨重45.571公克，驗│
│    │                    │    │    │後淨重45.566公克  │
├──┼──────────┼──┼──┼─────────┤
│ 2  │電子磅秤            │台  │1   │                  │
├──┼──────────┼──┼──┼─────────┤
│ 3  │空夾鏈袋            │只  │139 │                  │
└──┴──────────┴──┴──┴─────────┘
附錄本案論罪科刑法條全文：
毒品危害防制條例第4條：
製造、運輸、販賣第一級毒品者，處死刑或無期徒刑；處無期徒
刑者，得併科新臺幣1 千萬元以下罰金。
製造、運輸、販賣第二級毒品者，處無期徒刑或7 年以上有期徒
刑，得併科新臺幣7 百萬元以下罰金。
製造、運輸、販賣第三級毒品者，處5 年以上有期徒刑，得併科
新臺幣5 百萬元以下罰金。
製造、運輸、販賣第四級毒品者，處3 年以上10年以下有期徒刑
，得併科新臺幣3 百萬元以下罰金。
製造、運輸、販賣專供製造或施用毒品之器具者，處1 年以上7
年以下有期徒刑，得併科新臺幣1 百萬元以下罰金。
前5 項之未遂犯罰之。
毒品危害防制條例第8條：
轉讓第一級毒品者，處1 年以上7 年以下有期徒刑，得併科新臺
幣1 百萬元以下罰金。
轉讓第二級毒品者，處6 月以上5 年以下有期徒刑，得併科新臺
幣70萬元以下罰金。
轉讓第三級毒品者，處3 年以下有期徒刑，得併科新臺幣30萬元
以下罰金。
轉讓第四級毒品者，處1 年以下有期徒刑，得併科新臺幣10萬元
以下罰金。
前4 項之未遂犯罰之。
轉讓毒品達一定數量者，加重其刑至二分之一，其標準由行政院
定之。


司法院資訊處製作；財團法人民間司法改革基金會備份。
